臺灣苗栗地方法院刑事判決
111年度易字第216號
公  訴  人  臺灣苗栗地方檢察署檢察官
被      告  張捷詠


上列被告因竊盜案件，經檢察官提起公訴（110年度偵字第7698
號），因被告於本院準備程序中，就被訴之事實為有罪之陳述，
經本院告知簡式審判程序意旨，並聽取當事人之意見後，裁定改
依簡式審判程序審理，判決如下：
    主    文
張捷詠犯竊盜罪，處拘役參拾日，如易科罰金，以新臺幣壹仟元
折算壹日。
未扣案之犯罪所得新臺幣肆佰陸拾貳元沒收，於全部或一部不能
沒收或不宜執行沒收時，追徵其價額。
    犯罪事實
一、張捷詠意圖為自己不法所有，基於竊盜之犯意，於民國110
    年10月5日23時2分許，騎乘車牌號碼000-000號普通重型機
    車前往苗栗縣○○鄉○○村○○00○0號之苗連貨運公司，徒手竊取
    羅吉祥所有、價值共計新臺幣（下同）5,000元之GS牌電瓶2
    顆得手，隨即騎乘機車離去；並於翌（6）日前往苗栗縣○○
    鄉○○村○○000○0號之順基舊貨業變賣予邱董秋蘭。
二、案經羅吉祥訴由苗栗縣警察局苗栗分局報告臺灣苗栗地方檢
    察署檢察官偵查起訴。
    理    由
壹、證據能力之說明
    本件被告張捷詠所犯非死刑、無期徒刑或最輕本刑有期徒刑
    三年以上之罪，亦非高等法院管轄第一審案件，且於準備程
    序進行中，被告先就被訴事實為有罪之陳述，經告以簡式審
    判程序之旨，並聽取當事人之意見後，本院依刑事訴訟法第
    273條之1第1項之規定，裁定改行簡式審判程序，是本件之
    證據調查，依刑事訴訟法第273條之2規定，不受同法第159
    條第1項、第161條之2、第161條之3、第163條之1及第164條
    至第170條規定之限制，合先敘明。
貳、實體方面
一、上開犯罪事實，訊據被告於本院準備程序及審理中均坦承不
    諱，核與告訴人羅吉祥、證人邱董秋蘭於警詢時證述之情節
    大致相符（見偵卷第46至50頁），復有監視器錄影畫面翻拍
    照片、苗栗縣警察局苗栗分局扣押筆錄、扣押物品目錄表、
    扣押物品照片、贓物認領保管單、苗栗縣警察局舊貨業收購
    舊貨一覽表：公司名稱順基舊貨行在卷可稽（見偵卷第37至
    43、51、61至63、67、73至79頁），足認被告之任意性自白
    與事實相符，堪以採信。故本案事證明確，被告犯行洵堪認
    定，應予依法論科。
二、論罪科刑：
  ㈠核被告所為，係犯刑法第320條第1項之竊盜罪。
  ㈡爰以行為人之責任為基礎，審酌被告前有因公共危險等案件
    經判處罪刑確定並執行完畢之素行（見卷附臺灣高等法院被
    告前案紀錄表，又檢察官未就被告有無構成累犯、或是否加
    重其刑一事主張或具體指出證明方法，依照最高法院刑事大
    法庭110年度台上大字第5660號裁定理由，本院爰不予調查
    、審斷），且正值壯年、係具有工作能力之人，竟不循正當
    途徑獲取財物，恣意竊取他人之物，顯然欠缺尊重他人財產
    權之觀念，所為實應非難；兼衡其犯罪動機、手段、目的，
    犯後坦承所為、正視己過之態度，及自陳高職畢業之智識程
    度，現從事建築業、每日收入約1,500元，與母親、哥哥同
    住，需協助照顧母親之家庭經濟狀況（見本院卷第102頁）
    等一切情狀，量處如主文所示之刑，並諭知易科罰金之折算
    標準，以資懲儆。
三、沒收部分：
  ㈠被告將竊得之電瓶2顆以462元之價格變賣、並獲得該金錢花
    用完畢一情，業據被告自承在卷（見本院卷第101至102頁）
    ，核與證人邱董秋蘭於警詢時證述之情節大致相符（見偵卷
    第50頁），並有苗栗縣警察局舊貨業收購舊貨一覽表：公司
    名稱順基舊貨行附卷可佐（見偵卷第79頁）；是該462元即
    為被告本案犯罪竊得財物所變得之物，依刑法第38條之1第4
    項規定同屬犯罪所得、且未扣案，應依刑法第38條之1第1項
    前段、第3項規定宣告沒收，並諭知於全部或一部不能沒收
    或不宜執行沒收時，追徵其價額。
  ㈡另被告竊得之電瓶2顆，係被告犯罪所得之財物；然該物已實
    際發還被害人，有贓物認領保管單附卷可稽（見偵卷第67頁
    ），爰依刑法第38條之1第5項規定，不予宣告沒收。
據上論斷，應依刑事訴訟法第273條之1第1項、第299條第1項前
段，刑法第320條第1項、第41條第1項前段、第38條之1第1項前
段、第3項，刑法施行法第1條之1第1項，判決如主文。
本案經檢察官簡泰宇提起公訴，檢察官林宜賢到庭執行職務。
中　　華　　民　　國　　111 　年　　8 　　月　　31　　日
                  刑事第三庭  法  官  申惟中
以上正本證明與原本無異。　　　　　　　　　　　　　　　　如不服本判決應於收受判決後20日內向本院提出上訴書狀，並應敘述具體理由。其未敘述上訴理由者，應於上訴期間屆滿後20日內向本院補提理由書(均須按他造當事人之人數附繕本)「切勿逕送上級法院」。告訴人或被害人如對本判決不服者，應具備理由請求檢察官上訴，其上訴期間之計算係以檢察官收受判決正本之日期為準。　　　　　　　　　　　　　　　　　　　　　　　    　　　　　　　　　　　　　書記官　陳邦旗　　　　　　
中　　華　　民　　國　　111 　年　　8 　　月　　31　　日

附錄本案論罪科刑法條：
中華民國刑法第320條
意圖為自己或第三人不法之所有，而竊取他人之動產者，為竊盜
罪，處5年以下有期徒刑、拘役或50萬元以下罰金。
意圖為自己或第三人不法之利益，而竊佔他人之不動產者，依前
項之規定處斷。
前二項之未遂犯罰之。